---
title: "第一次雙週作業的解答"
author: "王泓文"
date: "`r Sys.Date()`"
output: 
  html_document: 
    fig_caption: yes
    toc: yes
runtime: shiny
---

```{r setup, include=FALSE}
library(MASS)
library(readxl)
library(corrplot)
knitr::opts_chunk$set(echo = TRUE)
```

# 注意事項：
1. 每一個人的題目都是十題加三題，請自行前往班級的「LMS」網站讀取題目。至於每一個人是面對哪三個解釋變數，就交給上天決定，完全隨機。
1. 請把「第三行」的作者名字換掉，當然是換成你的全名。
1. 答題需要的套件，請加在第12行跟第14行之間的「R chunk」。
1. <span style="color: blue;">這一點非常重要：請自行把真正的題目加進來，比如說，第一題是「xyz」就把「(第一題)的解答」變成「(第一題)xyz的解答」或是其他更寫意的句子，雖然這不算分數，但是沒出現真正題目，一定沒分數。</span>
1. 第五題跟第十題是「解讀題」，要求各位解釋(小作文)每一題答案的數字，這是「R程式碼」之外的另一個重點，一定要持續練習、一定要上網搜救(求救)一般人是如何解讀的？
1. <span style="color: red;">因應今年疫情期間，為了督促各位即時、及時完成「分組期末比賽」，特別設計「比賽進度題」，請根據個人、個人學習生態圈，以及師長的要求，自行設計相關題目**三題**並解答。每一次的相關進度「實踐度」將列入「個人期末比賽書面報告」的評分項目，師長個人相信這絕對是關鍵項目。</span>
1. 期限內上傳作業成果時，務必把「作業樣板檔案名稱」從「HWoo.Rmd」改成「xxx的第oo次雙週作業.Rmd」或是「xxx的第oo次單週作業.Rmd」(上傳時才改成中文名稱的「.Rmd」)。其中「xxx」是你的大名，當然如果你是「單名」，那就是「xx的第oo次雙週作業.Rmd」或是「xx的第oo次單週作業.Rmd」。
1. 請按時繳交每一次師長安排的課外作業，萬不得已不開啟補交頁面。請不要試圖寄信給師長或是助教，希望能夠補交作業，一律拒收。

# 準備數據

```{r fig.width=7.3, fig.height=5}
#練習
data(Boston)
boston <- Boston
zn <- boston[,"zn"]
chas <- boston[,"chas"]
indus <- boston[,"indus"]
medv <- boston[,"medv"]
# 專題數據
question <- read_excel(paste0("D:\\Code\\R\\Q1_insurance_2014-09-24.xlsx"))
grade <- read_excel(paste0("D:\\Code\\R\\grade_insurance_2015-01-07.xlsx"))
```

# 第一題的解答-zn的摘要統計量與特徵值

```{r fig.width=7.3, fig.height=5}
max(zn)
min(zn)
mean(zn)
median(zn)
var(zn)
sd(zn)
sqrt(sum((zn-mean(zn))^2)/(NROW(zn)-1))
sum(abs(zn-median(zn)))/(NROW(zn))
quantile(zn, 1 / 4) 
quantile(zn, 3 / 4) 
summary(zn)
```

# 第二題的解答-indus的摘要統計量與特徵值

```{r fig.width=7.3, fig.height=5}
max(indus)
min(indus)
mean(indus)
median(indus)
var(indus)
sd(indus)
sqrt(sum((indus-mean(indus))^2)/(NROW(indus)-1))
sum(abs(indus-median(indus)))/(NROW(indus))
quantile(indus, 1 / 4) 
quantile(indus, 3 / 4) 
summary(indus)
```

# 第三題的解答-chas的摘要統計量與特徵值

```{r fig.width=7.3, fig.height=5}
max(chas)
min(chas)
mean(chas)
median(chas)
var(chas)
sd(chas)
sqrt(sum((chas-mean(chas))^2)/(NROW(chas)-1))
sum(abs(chas-median(chas)))/(NROW(chas))
quantile(chas, 1 / 4) 
quantile(chas, 3 / 4) 
summary(chas)
```

# 第四題的解答-medv的摘要統計量與特徵值

```{r fig.width=7.3, fig.height=5}
max(medv)
min(medv)
mean(medv)
median(medv)
var(medv)
sd(medv)
sqrt(sum((medv-mean(medv))^2)/(NROW(medv)-1))
sum(abs(medv-median(medv)))/(NROW(medv))
quantile(medv, 1 / 4) 
quantile(medv, 3 / 4) 
summary(medv)
```

# 解讀以上四題答案的意義、我感知這個數字的強度是？

```{r fig.width=7.3, fig.height=5}
# zn的Q3為12.5代表有75%的土地住宅用地比例小於12.5
# indus的Q3為18.1代表有75%的土地非商業區比例小於18.1
# chas的Q3為0代表只有極少數的河邊宅
# medv 中位數為21.20 -> 50%土地的房價中位數要21.2千美元
#      最少要5千美元，平均22.53千美元

```

# 第六題的解答-zn與medv的相關係數與散佈圖

```{r fig.width=7.3, fig.height=5}
plot(zn,medv)
cor(zn,medv)
```

# 第七題的解答-indus與medv的相關係數與散佈圖

```{r fig.width=7.3, fig.height=5}
plot(indus,medv)
cor(indus,medv)
```

# 第八題的解答-chas與medv的相關係數與散佈圖

```{r fig.width=7.3, fig.height=5}
plot(chas,medv)
cor(chas,medv)
```

# 第九題的解答-zn,indus,chas與medv的相關係數矩陣與相關係數圖

```{r fig.width=7.3, fig.height=5}
v <- data.frame(zn = boston$zn,
                indus = boston$indus,
                chas = boston$chas,
                medv = boston$medv,
                row.names = NULL)
cor(v[,1:4])
#係數圖
c <- round(cor(v), 2)
corrplot(c)

```

# 解讀以上四題答案的意義、我感知這個數字的強度是？

```{r fig.width=7.3, fig.height=5}
# 就相關程度而言indus與medv的相關程度較高
# 但相關係數為負代表indus愈高則medv越低
```

# 小專題進度一-學期成績和微積分成績的關係

```{r fig.width=7.3, fig.height=5}
score <- grade[["semester_grade"]]
calculus <- question[["Q1V13"]]
length(score)
score<-score[-which(calculus=="NA")]
calculus<-calculus[-which(calculus=="NA")]
calculus<-as.numeric(calculus)
length(calculus)
cor(score,calculus)
m1 <- lm(score~calculus)
plot(calculus, score)
abline(m1)
summary(m1)
```

# 小專題進度二-學期成績和經濟學成績的關係

```{r fig.width=7.3, fig.height=5}
score <- grade[["semester_grade"]]
economic <- question[["Q1V14"]]
length(score)
score<-score[-which(economic=="NA"| economic=="0")]
economic<-economic[-which(economic=="NA"| economic=="0")]
economic<-as.numeric(economic)
length(economic)
cor(score,economic)
m2 <- lm(score~economic)
plot(economic, score)
abline(m2)
summary(m2)
```

# 小專題進度三-學期成績和會計學成績的關係

```{r fig.width=7.3, fig.height=5}
score <- grade[["semester_grade"]]
accounting <- question[["Q1V15"]]
length(score)
score<-score[-which(accounting=="NA"| accounting=="0")]
accounting<-accounting[-which(accounting=="NA"| accounting=="0")]
accounting<-as.numeric(accounting)
length(accounting)
cor(score,accounting)
m3 <- lm(score~accounting)
plot(accounting, score)
abline(m3)
summary(m3)
```


